# 请教新租赁准则中关于承租人租赁收款额中担保余值疑问

提问人：plover611 时间：2021-06-04 22:22:55
准则内容：第三十八条 在租赁期开始日，出租人应当对融资租赁确认应收融资租赁款，并终止确认融资租赁资产。出租人对应收融资租赁款进行初始计量时，应当以租赁投资净额作为应收融资租赁款的入账价值。租赁投资净额为未担保余值和租赁期开始日尚未收到的租赁收款额按照租赁内含利率折现的现值之和。租赁收款额，是指出租人因让渡在租赁期内使用租赁资产的权利而应向承租人收取的款项，包括：......（五）由承租人、与承租人有关的一方以及有经济能力履行担保义务的独立第三方向出租人提供的担保余值。
疑问： 1 、此处租赁收款额包含的担保余值，是否应该是企业预期收款额而非已担保的全部余值？比如预期租赁到期日租赁资产公允价值为 60 万，承租人及其有关一方担保 40 万，独立第三方担保 10 万，此处计入租赁收款额的担保余值就是 50 万吗，还是应该跟承租人的租赁付款额里类似是预计收到的金额？ 2 、如果是担保余值，这个会不会出现高估租赁收款额的情形？抑或是我对担保余值的了解存在错误？
3 、存在购买选择权的话，如果行权价格已经把到期日公允价值体现大半，叠加担保余值，租赁收款额里对于资产到期日收回的现金流量算不算重复计算呀
谢谢指教！

回答人：chenyiwei
担保余值只有在确定租赁期满时将收回租赁资产时才需要考虑，目前实务中极少遇到相关案例。
预期租赁到期日租赁资产公允价值为 60 万，承租人及其有关一方担保 40 万，独立第三方担保 10 万，此处计入租赁收款额的担保余值就是 50 万。
租赁期满时的留购价格和担保余值不能同时纳入租赁收款额，因为这两者纳入租赁收款额的前提是冲突的。